【裁判字號】    89,上易,150
【裁判日期】    890210
【裁判案由】    傷害等
【裁判全文】
臺灣高等法院臺南分院刑事判決          八十九年度上易字第一五○號  Ａ
      上  訴  人
      即  被  告  甲  ○  ○
右上訴人因傷害案件，不服臺灣臺南地方法院八十八年度易字第二六六四號中華民國
八十八年十一月十六日第一審判決（起訴案號：臺灣臺南地方法院檢察署八十八年度
營偵字第一四三五號），提起上訴，本院判決如左：
      主      文
上訴駁回。
      事      實
一、甲○○與乙○○已離婚，甲○○基於傷害概括之犯意，連續於民國八十八年二月
    二十二日下午，在臺南市○○路前扭打乙○○，致乙○○受有右前額約三公分瘀
    腫、頸部挫傷、右第四指擦挫傷，又於八十八年七月七日在臺南市○○路一三八
    巷三三弄二六號二樓之一乙○○賃居處，毆打乙○○，致乙○○受有右臉頰三×
    三公分瘀腫、左臉頰六×二公分、左上臂一×一公、三×三公分、三×二公分、
    四×二公分三處瘀腫、後頸部痠痛二×二公分、右手掌外傷一×一公分；復於八
    十八年九月十日凌晨二時許，基於無故侵入住宅概括之犯意，未經許可，無故侵
    入臺南市○○街四六號三樓乙○○賃居處，毆打乙○○，致乙○○受有頭部外傷
    及雙上臂及右臂部多處外傷；另於八十八年九月二十日某時，無故侵入臺南市○
    ○街四六號三樓乙○○賃居處，毆打乙○○，致黃純受有右眼眶、右臉、頸頭、
    雙上臂、左大腿、右結膜下出血等多處傷害。
二、案經乙○○訴請臺灣臺南地方法院檢察署檢察官偵查起訴。
      理      由
一、訊據上訴人即被告甲○○雖供承有於右揭時間至臺南市○○街四六號三樓乙○○
    賃居處，惟矢口否認有傷害及無故侵入住宅之犯行，辯稱：伊雖與乙○○離婚，
    然仍按月給付乙○○母子生活費，乙○○一再對伊需索金錢，又乙○○賃居處由
    伊出面承租，並繳付租金，況自八十八年八月六日起，伊與乙○○同居該處，房
    東亦交付伊鑰匙一把，自不發生無故侵入住宅等語。
二、惟查右揭事實業據被告甲○○於原審法院審理中供承不諱，核與告訴人乙○○之
    指訴情節相符，復有省立臺南醫院、財團法人奇美紀念醫院、十全診所出具之診
    斷證明書四紙在卷足資佐證。其次參以被告甲○○於原審法院審理中即明確供稱
    ：伊每月薪資僅二萬八千元，除給付乙○○母子贍養費三萬元外，尚須照顧乙○
    ○家人，伊因此須仰賴自己家人援助，雙方屢次因給付生活費問題，先後於八十
    八年二月二十二日下午、八十八年七月七日，依序在臺南市○○路前、臺南市○
    ○路一三八巷三三弄二六號二樓之一乙○○賃居處，與乙○○發生扭打，伊亦有
    受傷等語（詳原審卷第廿二頁正面第七行至第八行），核與告訴人乙○○所稱：
    伊每月向甲○○拿生活費，均遭甲○○毆打，且一次比一次受傷嚴重，甲○○雖
    寫立便條紙認錯，然屢次無法控制自己，故態復萌，伊曾於八十八年九月十日向
    原審法院聲請保護令等語（詳原審卷第廿頁背面第二行至第八行）。而告訴人乙
    ○○所提出被告甲○○親筆信函亦寫有：「我不怪妳害我被抓，．．．而且我是
    第一個全省不害怕保護令（檢察官這樣講的），下個月五號我會拿錢給妳．．．
    」「我不應該出手打妳」「我知道打人就已經不對了，更何況拿小孩來威脅妳，
    只希望妳能給我一個機會」等字樣（詳原審卷第廿五頁至第廿六頁），而被告甲
    ○○亦供承係其親筆所寫信函無訛（詳原審卷第廿一頁正面第三行至第四行）；
    足證告訴人乙○○前開指訴內容，洵與事實相符，殆可憑採。若被告甲○○未毆
    傷告訴人乙○○，何以致寄前開信函予告訴人乙○○？並於原審法院坦承連續毆
    傷告訴人乙○○之事實。故被告甲○○嗣於本院翻異前供，否認毆傷告訴人乙○
    ○，無非飾卸刑責之詞，難資採信。
三、次查被告甲○○與乙○○於八十八年一月二十日即已辦理協議離婚，並由被告甲
    ○○依雙方約定，按月給付乙○○母子三萬元贍養費，且乙○○已遷移至臺南市
    賃屋居住，被告甲○○則仍居住於臺南縣新營市○○街二號之事實，業據被告甲
    ○○於本院審理中供承在卷（詳本院卷附八十九年一月廿七日審判筆錄）；顯然
    被告甲○○與乙○○離婚後，雙方分住不同地點，至為明灼。雖然被告甲○○一
    再主張：乙○○賃居處由伊出面承租，並繳付租金，況自八十八年八月六日起，
    伊與乙○○同居該處，房東亦交付伊鑰匙一把，自不發生無故侵入住宅云云。然
    查告訴人乙○○雖坦承臺南市○○街四六號三樓賃居處，係被告甲○○替告訴人
    乙○○出面向房東承租，惟堅決否認甲○○有支付租金及同居情事。本院衡酌被
    告甲○○經常為每月應給付告訴人乙○○母子三萬元贍養費，無法如數付給，而
    與告訴人乙○○爭執，並毆傷告訴人乙○○，豈有可能替告訴人乙○○支付房屋
    租金？何況被告甲○○於原審法院供稱：八十八年九月十日乙○○要求伊送贍養
    費至乙○○賃居處，伊乃於當日上午十時送至乙○○賃居處等語（詳原審卷第十
    二頁正面第十一行至第十二行）。若被告甲○○自八十八年八月六日起，伊與乙
    ○○同居該處，何須由告訴人乙○○通知被告甲○○，送贍養費至告訴人乙○○
    賃居處？此誠難以合理解釋。至於被告甲○○持有告訴人乙○○賃居處鑰匙，乃
    出面替告訴人乙○○承租時，另向房東索取或複製之鑰匙，極臻明確。又臺南市
    ○○街四六號三樓賃居處，既然由告訴人乙○○租用居住，被告甲○○未居住該
    處，未得告訴人乙○○允許，不得擅自侵入。故被告甲○○該部分所辯，顯與前
    開證據牴觸，其無可採，要毋待言。綜上所述，被告甲○○傷害等犯行，事證明
    確，堪以認定。
四、核被告甲○○所為，係犯刑法第二百七十七條第一項普通傷害罪、第三百零六條
    第一項無故侵入住宅罪。被告甲○○先後四次傷害及兩次無故侵入住宅犯行，均
    時間緊接，所犯構成要件亦復相同，皆顯係基於概括之犯意反覆為之，俱為連續
    犯，各應依法論以一罪，並加重其刑。被告甲○○於八十八年九月十日凌晨二時
    許及八十八年九月二十日所犯傷害及無故侵入住宅兩罪間，具有方法結果牽連關
    係，應從一重按普通傷害罪處斷。至於被告於八十八年二月二十二日及同年七月
    七日部分，雖未據起訴書載及，惟該部分與起訴書已載及部分，具有連續犯裁判
    上一罪不可分關係，法院應併予審理，併此敘明。
五、原審以被告甲○○罪證明確，因予適用刑法第二百七十七條第一項、第三百零六
    條第一項、第五十六條、第五十五條、第四十一條、罰金罰鍰提高標準條例第一
    條前段、第二條規定，並審酌被告甲○○犯罪動機、目的、手段及犯罪後態度與
    所生危害等一切情狀，量處有期徒刑四月，復依法諭知如易科罰金折以三百元折
    算一日之標準。本院經核原判決認事用法，並無不合，量刑亦稱妥適。上訴意旨
    否認犯罪，並指摘原判決不當，為無理由，應予駁回。
據上論斷，應依刑事訴訟法第三百六十八條，判決如主文。
本案經檢察官劉欽銘到庭執行職務。
中    華    民    國      八十九      年      二      月        十      日
                                  臺灣高等法院臺南分院刑事第六庭
                                      審判長法官  林    金    村
                                            法官  黃    壽    燕
                                            法官  茆    臺    雲
右正本證明與原本無異。
不得上訴。
                                      法院書記官  吳    銘    添
中    華    民    國  八十九      年      二      月     十一       日
附錄：本判決論罪科刑法條
刑法第二百七十七條第一項：
傷害人之身體或健康者，處三年以下有期徒刑、拘役或一千元以下罰金。
第三百零六條第一項：
無故侵入他人住、建築物或附連圍繞之土地或船艦者，處一年以下有期徒刑、拘役或
三百元以下罰金。


司法院資訊處製作；財團法人民間司法改革基金會備份。
